【裁判字號】    89,上易,2049
【裁判日期】    890229
【裁判案由】    竊盜等
【裁判全文】
臺灣高等法院刑事判決                  八十九年度上易字第二０四九號
    上  訴  人  台灣桃園地方法院檢察署檢察官
    被      告  甲○○
右上訴人，因被告竊盜案件，不服臺灣桃園地方法院，八十九年度易字第三一八號，
中華民國八十九年二月二十九日第一審判決（起訴案號：臺灣桃園地方法院檢察署八
十八年度偵字第一八三九五號、八十九年度偵字第三三六號）提起上訴及移送併辦（
八十九年度偵字第六七一七號），本院判決如左：
    主    文
原判決關於竊盜及執行刑部分撤銷。
甲○○連續竊盜，累犯，處有期徒刑壹年貳月。
    事    實
一、甲○○前因違反麻醉藥品管理條例案件，經台灣桃園地方法院判處有期徒刑七月
    ，於民國八十五年一月九日執行完畢，仍不知悔改，又意圖為自己不法之所有，
    基於概括之犯意，先於八十八年十二月二十二日凌晨四時許，在桃園縣龍潭鄉○
    ○路八十三號張淑芬所經營之計程車行內（店面二十四小時營業，可自由進出）
    竊取ＴＣ－二七八五號自用小客車之鑰匙二支，旋即至中興路八十七巷旁，以上
    開鑰匙竊取該小客車，並將車牌拆卸丟棄，嗣於八十八年十二月二十九日下午十
    時三十分許，駕駛上開小客車載友人至台北縣板橋市○○街三號「美莊旅社」投
    宿時，為警查獲；續又於八十九年三月二十七日十四時三十分許，在台北市○○
    ○路一七七號西門市場內竊取攤販乙○○○所有之皮包一（只內有現金新台幣四
    萬一千七百五十元，及面額新台幣七萬三千元、五萬九千六百八十元、二萬二千
    五百零八元支票各一張）；隨即於同日十四時四十分許，在台北市○○路三十分
    號為警逮捕。
二、案經台北縣警察局板橋分局報請台灣桃園地方法院檢察署檢察官偵查起訴及移送
    併辦。
    理    由
一、右揭事實，業據被告甲○○供承不諱，核與被害人張淑芬、乙○○○指述之失竊
    情節相符，並有卷附之贓物領據可稽；事證明確，被告犯行，堪以認定。
二、核被告所為，係犯刑法第三百二十條第一項之竊盜罪，其竊取小客車鑰匙進而竊
    取小客車，時間緊，且鑰匙乃小客車之從物且為啟動小客車所必需，是上述竊
    取鑰匙及小客車之行為，乃單一之竊盜犯行，又被告先後竊取小客車（含鑰匙）
    及竊取皮包之犯行，時間接近，犯罪構成要件相同，顯係基於概括之犯意而為，
    應依連續犯之規定論以一罪，並加重其刑。又查被告前因違反麻醉藥品管理條例
    案件，經台灣桃園地方法院判處有期徒刑七月，有其前科資料可考；其於有期徒
    刑執行完畢後五年以內再犯本案之罪，為累犯，依法遞加其刑。被告竊取皮包乙
    節，雖起訴書未載及，然此節與原起訴之竊取小客車犯行，有裁判上一罪之連續
    犯關係，自亦為起訴效力所及，應併予審究，附此敘明。
三、原審予以論科，固非無見，惟查被告竊取皮包部分（即移送併辦部分）原判決未
    及審究，尚有未洽；檢察官據此上訴，非無理由，原判決此部分應予撤銷改判。
    爰審酌被告犯罪之一切情狀，量處如主文第二項所示之刑。
四、原判決所定之執行刑，因部分罪刑之撤銷改判而失所依附，應併予撤銷。
五、被告經合法傳喚，無正當理由不到庭，爰不待其陳述逕行判決。
六、依檢察官上訴意旨，僅就原判決竊盜部分上訴請予併辦被告竊取皮包之犯行，至
    原判決關於收受贓物部分未經上訴而確定，附此說明。
據上論斷，應依刑事訴訟法第三百七十一條、第三百六十九條第一項前段、第三百六
十四條、第二百九十九條第一項前段，刑法第三百二十條第一項、第五十六條、第四
十七條，罰金罰鍰提高標準條例第一條前段，判決如主文。
本案經檢察官呂光華到庭執行職務。
中    華    民    國    八十九    年      七        月        四        日
                            臺灣高等法院刑事第二十五庭
                                審判長法  官  許  國  宏
                                      法  官  洪  光  燦
                                      法  官  袁  從  楨
右正本證明與原本無異。
不得上訴。
                                      書記官  王  忠  良
中    華    民    國    八十九    年      七        月        七        日
附錄本案論罪科刑法條：
刑法第三百二十條第一項
意圖為自己或第三人不法之所有，而竊取他人之動產者，為竊盜罪，處五年以下有期
徒刑、拘役或五百元以下罰金。


司法院資訊處製作；財團法人民間司法改革基金會備份。
